臺灣高等法院刑事判決　　　　　　　　95年度上訴字第2412號
上　訴　人　臺灣臺北地方法院檢察署檢察官
上　訴　人
即　被　告　乙○○
　　　　　　甲○○
前二人共同
選任辯護人　陳杏怡律師
　　　　　　朱子慶律師
　　　　　　蕭維德律師
被　　　告　丁○○
　　　　　　戊○○
前二人共同
指定辯護人　薄正任律師
選任辯護人　毛英富律師
被　　　告　丙○○
選任辯護人　王迪吾律師
　　　　　　董德泰律師
上列上訴人因被告銀行法等案件，不服臺灣臺北地方法院93年度
訴字第189號，中華民國95年5月12日第一審判決（起訴案號：臺
灣臺北地方法院檢察署92年度偵字第15372號 ），提起上訴，本
院判決如下：
    主  文
上訴駁回。
    事  實
一、緣First Federal Banking Corporation（簡稱FFBC，下稱
    第一聯邦銀行）係於民國八十五年二月六日在帛琉共和國（
    下稱帛琉）科羅市設立登記之金融機構，於我國境內之臺北
    市（即臺北市松山區○○○路○段一二八號八樓之三）、臺
    中市及高雄市設有聯絡處，提供個人及公司企業所需財務規
    劃、管理、運作及諮詢等服務。而第一聯邦銀行為拓展在臺
    商務，乃於九十一年五月間出資新臺幣一百萬元，在臺設立
    富斯特斐德投資顧問股份有限公司（以下簡稱富斯特斐德公
    司），設立於臺北市松山區○○○路○段一二八號三樓之二
    （嗣於九十一年十月二十八日遷址同號七樓之三，起訴書誤
    載為八樓之二），所營事業包括企業經營管理顧問業、創業
    投資事業管理顧問業、一般廣告服務業、廣告傳單分送業、
    租賃業、人力派遣業、演藝活動業、運動訓練業、體育表演
    業、運動比賽業、展覽服務業、仲介服務業及除許可業務外
    ，得經營法令非禁止或限制之業務；並指派丙○○及乙○○
    分別擔任董事長（於九十一年十月二十八日改派白嘉輝）及
    總經理，惟該公司實際業務之執行悉由乙○○負責。詎乙○○、甲○○、戊○○及丁○○明知經營證券投資顧問事業，
    應經主管機關財政部證券暨期貨管理委員會（下稱證期會，
    現已更名為行政院金融監督管理委員會證券期貨局）之核准
    ，且亦明知其等或富斯特斐德公司均未經主管機關核准經營
    證券投資顧問，其等四人共同基於犯意聯絡，未獲證期會核
    准，自九十一年五月間起至八月間止，分別在臺北市松山區
    ○○○路之統一健康世界俱樂部及富斯特斐德公司等處，由
    乙○○以舉辦理財講座之方式，向到場之不特定大眾推介第
    一聯邦銀行在英屬維京群島（簡稱BVI，起訴書誤載為香港
    地區）所投資設立之Firat Laurel Trust Company,Limited
    （下稱第一桂冠信託公司）發行之第一桂冠優質信託憑證（
    即SDR ，起訴書誤載為第一桂冠保本收益基金），其投資內
    容「以美金三萬元為單位，無論盈虧，均固定以每季利率百
    分之二點二五、年報酬收益利率百分之九配發利息，如投資
    額達新臺幣三百三十萬元，則固定以每季利率百分之二點七
    、年報酬收益利率百分之十點八配發利息，且所得免稅」。
    繼而由乙○○、甲○○、戊○○及丁○○向有意願投資之洪
    美齡、薛白梅及楊淑惠等不特定大眾提供該有價證券之價值
    分析及投資判斷建議。嗣薛白梅等人按個人投資意願填寫申
    購書，並依指示將投資款項（併計付百分之０點五至百分之
    一不等之手續費）匯入第一聯邦銀行在第一商業銀行帛琉分
    行所開立之帳號000000000號帳戶或其他指定帳戶
    後，再由第一桂冠信託公司將信託憑證郵寄各該投資人，並
    由第一桂冠資產管理中心以每投資一單位計付百分之二至三
    不等之佣金與各該負責推介成交之業務員，而乙○○等人以
    此方式共同經營證券投資顧問事業。嗣經法務部調查局臺北
    市調查處調查員於同年九月十一日在上址三樓之二富斯特斐
    德公司執行搜索而查悉上情，並扣得職員名冊、理財講座人
    員名冊、匯款水單、倉昇及錦隆（統星）公司業績表、客戶
    應詢資料、公司簡介、第一桂冠商品簡介、金融商品介紹資
    料、第一聯邦銀行穩益合約資料及顧問費發票等物。
二、案經法務部調查局臺北市調查處移送臺灣臺北地方法院檢察
    署檢察官偵查起訴。
    理  由
甲、程序部分：
一、證人即共同被告丙○○、甲○○、乙○○、丁○○、戊○○
  　審判外陳述之證據能力：
    按被告以外之人於審判外之言詞或書面陳述，除法律有規定
    者外，不得作為證據，刑事訴訟法第一百五十九條第一項定
    有明文。次按「刑事審判上之共同被告，係為訴訟經濟等原
    因，由檢察官或自訴人合併或追加起訴，或由法院合併審判
    所形成，其間各別被告及犯罪事實仍獨立存在。故共同被告
    對於其他共同被告之案件而言，為被告以外之第三人，本質
    上屬於證人，為確保被告對證人之詰問權，證人於審判中，
    應依法定程序，到場具結陳述，並接受被告之詰問，其陳述
    始得作為認定被告犯罪事實之判斷依據，此觀司法院釋字第
    五百八十二、五百九十二號解釋意旨甚明。」最高法院九十
    五年度台上字第二七二四號判決採同一見解。本件證人即共
    同被告丙○○、甲○○、乙○○、丁○○、戊○○於警詢、
    偵查及原審之陳述，為被告以外之人於審判外之陳述，惟上
    開證人於審判外之陳述，業經本院審理時依證人地位傳喚到
    庭，依法具結陳述後，並予被告對質詰問之機會，並再提示
    證人丙○○、甲○○、乙○○、丁○○、戊○○之上開各該
    供述筆錄及要旨，由被告丙○○、甲○○、乙○○、丁○○
    、戊○○等依法辯論，有本院審判筆錄可考，本件證人即共
    同被告上開於警詢、偵查及原審之陳述，既已賦予被告丙○○、甲○○、乙○○、丁○○、戊○○反對詰問權，並踐行
    之合法調查程序，應有證據能力而得作為本院判決之基礎。
二、證人薛白梅、洪美齡、楊淑惠之偵查筆錄：
    按被告以外之人於審判外之言詞或書面陳述，除法律有規定
    者外，不得作為證據，刑事訴訟法第一百五十九條第一項定
    有明文。又被告以外之人於偵查中向檢察官所為之陳述，除
    顯有不可信之情況者外，得為證據，刑事訴訟法第一百五十
    九條之一第二項定有明文。查證人薛白梅、洪美齡、楊淑惠
    於偵查中之證詞，經具結而向檢察官所為之陳述，並無顯有
    不可信之情況，依前開條文之規定，其等於檢察官偵查時經
    具結所為之陳述，本得採為證據，自應有證據能力。
乙、實體部分：
壹、有罪部分：
一、認定犯罪事實所憑證據及理由：
    訊據被告甲○○、乙○○、丁○○及戊○○固均坦承被告乙○○有在前揭時地舉辦理財講座，而被告乙○○、甲○○、
    戊○○及丁○○曾向他人推介第一桂冠優質信託憑證等事實
    ，惟皆矢口否認有何未經證期會核准，經營證券投資顧問事
    業之犯行，被告甲○○及乙○○辯稱：被告甲○○從未任職
    富斯特斐德公司，亦非該公司業務員，且第一桂冠優質信託
    憑證並非證券交易法所稱之基金，亦非證券交易法所謂之有
    價證券，蓋因有價證券僅包括「公開招募」者，而被告乙○○並未在公開場合以演講方式介紹或推銷上開金融商品，被
    告乙○○及甲○○亦未獲取任何佣金云云；被告戊○○辯稱
    ：伊當初係因上開信託憑證有穩定之獲利，方自行印製宣傳
    資料向客戶介紹推薦云云；被告丁○○則辯稱：伊係經被告
    戊○○介紹上開信託憑證，而推薦薛白梅等人投資，伊僅陪
    同投資人至銀行匯款云云。經查：
（一）第一聯邦銀行係於八十五年二月六日在帛琉科羅市設立登
      記之金融機構，於我國境內之臺北市（即臺北市松山區○○○路○段一二八號八樓之三）、臺中市及高雄市亦設有
      聯絡處，提供個人及公司企業所需財務規劃、管理、運作
      及諮詢等服務，此有中央銀行外匯局九十一年七月二十四
      日臺央外柒字第０九一００三九二０五號函暨所附第一聯
      邦銀行所屬網站（網址www.ffbc.com）網頁資料、駐帛琉
      大使館九十二年九月九日帛琉字第九二０二一０號函及第
      一聯邦銀行營業登記許可證附卷可稽（見調查卷第五八至
      六六頁、偵查卷第一二七至一二九頁、原審卷一第二九０
      頁）。而第一聯邦銀行為拓展在臺商務，乃於九十一年五
      月間出資新臺幣一百萬元，在臺設立富斯特斐德公司（址
      設臺北市松山區○○○路○段一二八號三樓之二），並指
      派被告丙○○及乙○○分別擔任董事長及總經理，登記所
      營事業為「企業經營管理顧問業、創業投資事業管理顧問
      業、一般廣告服務業、廣告傳單分送業、租賃業、人力派
      遣業、演藝活動業、運動訓練業、體育表演業、運動比賽
      業、展覽服務業、仲介服務業及除許可業務外，得經營法
      令非禁止或限制之業務」等項目，並未經核准經營證券投
      資顧問業務，亦為被告乙○○所不否認，並有卷附富斯特
      斐德公司設立登記案卷（見偵查卷第二二四至二七０頁）
      、財政部證券及期貨管理委員會九十二年八月六日台財證
      四字第０九二０一三五五二三號函附卷可稽（偵查卷第四
      三、四四頁）及中央銀行外匯局九十一年七月二十四日臺
      央外柒字第０九一００三九二０五號函在案卷足參（見調
      查卷第五八至五九頁），應堪認定。
（二）而被告乙○○以舉辦理財講座之方式，向到場之不特定大
      眾推介第一聯邦銀行在英屬維京群島所投資設立之第一桂
      冠信託公司發行之第一桂冠優質信託憑證，繼而由被告乙○○、甲○○、戊○○及丁○○向有意願投資之洪美齡、
      薛白梅及楊淑惠等不特定大眾提供該有價證券之價值分析
      及投資判斷建議。嗣薛白梅等人按個人投資意願填寫申購
      書，並依指示將投資款項（暨手續費）匯入第一聯邦銀行
      在第一商業銀行帛琉分行所開立之帳號00000000
      0號帳戶或其他指定帳戶後，再由第一桂冠信託公司將信
      託憑證郵寄各該投資人，並由第一桂冠資產管理中心以每
      投資一單位計付百分之二至三不等之佣金與負責推介成交
      之業務員等事實，亦據被告戊○○及丁○○於調查及偵查
      時供述明確（見調查卷第一八至一九頁、第三三至三五頁
      、第三九至四一頁、偵查卷第八三至九一頁、第一二０至
      一二二頁、第二七七至二七八頁、第一九八至二００頁、
      第一九八至二０一頁），並經證人薛白梅、洪美齡及楊淑
      惠於偵查時證述屬實（見偵查卷第一九至二三頁、第二九
      二至二九四頁），且有被告戊○○及丁○○製作之第一桂
      冠優質信託憑證宣傳單、洪美齡之匯出匯款交易憑證、費
      用收據、匯入匯款交易憑證暨匯出匯款申請書、中央銀行
      外匯局九十一年十月一日臺央外捌字第０九一００四七八
      一一號函暨所附匯往國外受款人明細資料、楊淑惠、薛白
      梅之信託憑證及薛白梅之匯入匯款買匯水單在卷可稽（見
      調查卷第二三至二六頁、第三一頁、第三六頁、第六七至
      七三頁、偵查卷第二０八至二一一頁、第三０五頁、第三
      ０七頁），亦堪認定。
（三）被告乙○○、甲○○及其辯護人雖辯稱：其等並未以公開
      招募之方式銷售第一桂冠優質信託憑證乙節。經查：
  (1)、證人薛白梅於偵查時證稱：「（問：購買基金訊息何來？
      ）有一說明會，是乙○○主持，在民生東路圓環之統一俱
      樂部…（問：乙○○介紹時，有無介紹基金性質利潤等否
      ？）「烏」之投資理財說明會，講投資訊息，會後「郭」
      （即被告丁○○）、「馮」（即被告戊○○）就來找我們
      ，他們留我電話，一周左右與我詳談，我至其公司（民生
      東路三段麥當勞對面）西華飯店對面」等語（見偵查卷第
      一九頁反面至第二０頁）。
  (2)、證人洪美齡於偵查時證稱：「（問：如何得知資訊買基金
      ？）聽廣播，有理財講座，地點忘了，時間忘了，約在聽
      完後二月內匯款。（問：何人主持講座？）「烏」主持，
      資料是「烏」發的。（問：匯款方式？）是甲○○陪我去
      的。（問：何人介紹基金？）是聽「烏」說基金不錯，獲
      利很好，「朱」（即被告甲○○）在旁邊」等語（見偵查
      卷第二一頁正、反面）。
  (3)、證人楊淑惠於偵查時證稱：伊在富斯特斐德公司聽演講時
      ，看過該公司提供之第一桂冠優質信託憑證文宣資料，當
      時係由總經理即被告乙○○演講介紹該金融產品等情（見
      偵查卷第二九二至二九四頁）。
  (4)、共同被告即證人甲○○曾於偵查時供稱：伊與洪美齡係結
      識於被告乙○○主持之講座，其中有提供資料給會場有興
      趣之人，洪美齡係透過伊獲得第一桂冠信託公司資料，伊
      有向洪美齡介紹第一桂冠優質信託憑證等語（見偵查卷第
      八七至八八頁）。
  (5)、共同被告戊○○即證人曾於調查時供承：伊與被告丁○○
      常到富斯特斐德公司上課，主要由被告乙○○負責教授，
      被告乙○○授課時，有意推廣前述優質信託憑證之業務員
      會詢問銷售憑證之佣金為何，被告乙○○即告以約百分之
      二點五至百分之三之間等語（見調查卷第三三至三四頁）
      ，於偵查時復供稱：「（問：是否在烏之講座，向人介紹
      ？）會後才介紹，是烏透過「朱」找我，我與朱聯繫就過
      去，我是向薛白梅介紹…（問：簽約時與薛白梅在何處？
      有無在民生東路三段、西華飯店對面？）是「烏」借我的
      …（問：共介紹幾人？）只有三人，薛白梅、汪家琪、簡
      燈寬…」等語（見偵查卷第八八頁反面至第九０頁）。
  (6)、共同被告即證人丁○○於調查時供述：伊係在第一城市俱
      樂部聽取被告乙○○之理財講座時認識薛白梅，薛白梅詢
      問伊是否有好的投資管道，伊即表示待伊進一步瞭解後再
      與其聯絡，之後伊即約薛白梅與其配偶至富斯特斐德公司
      見面，場地係伊向被告甲○○借用，並由伊與被告戊○○
      向薛白梅介紹第一桂冠優質信託憑證之相關內容等語（見
      調查卷第三九至四一頁），於偵查時亦供承：「（問：認
      識乙○○否？）是戊○○介紹認識的，是九十一年七、八
      月間在聽理財講座認識的，因烏在電台有告訴聽眾一些理
      財資訊，理財講座是富斯特斐德斐德投顧辦的，他是主講
      人…（問：介紹過那些人第一桂冠之訊息？）有一位薛白
      梅及他先生，薛（即薛白梅）有問我問題，是在「烏」主
      講之講座結束後，薛問我，因碰巧我坐薛旁邊，薛與我討
      論，當時「馮」提供資訊給「薛」，我在場。（問：除第
      一桂冠外，還提供什麼？）沒有。（問：「薛」如何購買
      ？）薛詢問我如何購買，講座過後一天，薛打電話給我說
      想了解，馮就跟「朱」借「烏」之辦公室，我就跟「薛」
      解釋內容，說是海外信託，國內沒有，薛須自己去銀行匯
      款，薛星期一就叫我陪他去匯款，並提供資訊及匯款細節
      …（問：曾銷售給薛、簡（即簡燈寬）、汪（即汪家琪）
      等三人？）方式一樣，確實有介紹他們。…（問：在何處
      介紹給汪、簡？）「馮」直接至「簡」公司，「汪」也是
      聽演講，會後隔一天我陪同汪去匯款。（問：汪是否與薛
      是在同一講座介紹的？）不是，隔一個月，但主講人均是
      「烏」…」等語（見偵查卷第一二０頁反面至第一二二頁
      ）。
  (7)、綜觀前開證人薛白梅、洪美齡、楊淑惠之證言及共同被告
      甲○○、戊○○、丁○○之供述，顯見被告乙○○確有以
      舉辦理財講座之方式，向到場之不特定大眾推介第一桂冠
      信託公司所發行之第一桂冠優質信託憑證至明。而薛白梅
      、洪美齡、楊淑惠既屬一般大眾，被告等人向一般大眾公
      開銷售「第一桂冠優質信託憑證」之事實，至屬明確，被
      告所辯不足採之。
（四）至被告乙○○及甲○○於原審審理時雖辯稱渠等並未獲取
      任何佣金云云，然查被告乙○○於偵查時自承：伊仲介第
      一桂冠優質信託憑證有獲取佣金，係由設於香港之第一桂
      冠資產管理中心所發給，而直接匯入伊帳戶；而被告甲○○係伊在倉昇公司之助理，洪美齡係被告甲○○之友人，
      第一桂冠優質信託憑證係由被告甲○○介紹給洪美齡，被
      告甲○○之佣金在百分之二至三之間，介紹洪美齡之佣金
      係匯給被告甲○○等語（見偵查卷第一二四頁正、反面、
      第一九八至一九九頁、第二０一頁），被告甲○○於偵查
      時亦供稱：「（問：哪些人仲介第一桂冠優質信託憑證而
      獲佣金？）我有介紹，我認為我獲得的錢是倉生（按：應
      係「倉昇」之筆誤）給我的獎金」等語（見偵查卷第一九
      八至一九九頁），參以被告戊○○及丁○○於偵查時亦坦
      承其等介紹上開信託憑證有獲取佣金等情（見偵查卷第一
      九八至二０一頁），足認被告乙○○及甲○○推介前開信
      託憑證亦獲有佣金無訛。其等事後翻異前詞，改稱未獲取
      佣金云云，顯不足採。
（五）被告乙○○、甲○○及其辯護人復辯稱：「第一桂冠優質
      信託憑證」與證券交易法所稱之有價證券所需具備之「公
      開招募」要件不符乙節。
  (1)、按證券交易法於九十五年一月十一日修正公布，修正前證
      券交易法第十八條第一項規定：「經營證券投資信託事業
      、證券金融事業、證券投資顧問事業、證券集中保管事業
      或其他證券服務事業，應經主管機關之核准」，所謂證券
      投資顧問事業，指為獲取報酬，經營或提供有價證券價值
      分析、投資判斷建議，或基於該投資判斷，為委任人執行
      有價證券投資之業務者。前項所稱報酬，包含直接或間接
      自委任人或第三人取得之任何利益，證券投資顧問事業管
      理規則第二條亦有明文。再按證券交易法第六條復規定：
      「本法所稱有價證券，謂政府債券、公司股票、公司債券
      及經財政部核定之其他有價證券。新股認購權利證書、新
      股權利證書及前項各種有價證券之價款繳納憑證或表明其
      權利之證書，視為有價證券。前二項規定之有價證券，未
      印製表示其權利之實體有價證券者，亦視為有價證券」（
      按此項規定於被告行為後並未有修正）。另被告行為後即
      九十三年十一月一日施行證券投資信託及顧問法第四條：
      「本法所稱證券投資顧問，指直接或間接自委任人或第三
      人取得報酬，對有價證券、證券相關商品或其他經主管機
      關核准項目之投資或交易有關事項，提供分析意見或推介
      建議。本法所稱證券投資顧問事業，指經主管機關許可，
      以經營所稱證券投資顧問為業之機構」，同法第五條第八
      款規定：「有價證券：指依證券交易法第六條規定之有價
      證券」，是依上開說明可知，不論被告行為時或本院裁判
      時，關於「有價證券」之定義及「經營證券投資顧問應經
      主管機關核准」之規定，並無不同。而財政部於七十六年
      九月十二日以（七六）臺財證（二）第００九００號公告
      依證券交易法第六條第一項規定核定：「外國之股票、公
      司債、政府債券、受益憑證及其他具有投資性質之有價證
      券，凡在我國境內募集、發行、買賣或從事上開有價證券
      之投資服務，均應受我國證券管理法令之規範」（見偵查
      卷第四三至四五頁之證期會九十二年八月六日臺財證四字
      第０九二０一三五五二三號函）。
  (2)、茲本案被告乙○○以舉辦理財講座之方式，向到場之不特
      定大眾推介第一桂冠信託公司所發行之第一桂冠優質信託
      憑證，被告乙○○、甲○○、戊○○及丁○○並向有意願
      投資之人提供該信託憑證之價值分析及投資判斷建議，嗣
      投資人依指示將投資款項連同手續費匯入上開第一聯邦銀
      行在第一商業銀行帛琉分行之帳戶或其他指定帳戶後，再
      由第一桂冠信託公司將信託憑證郵寄各該投資人，並由第
      一桂冠資產管理中心以每投資一單位計付百分之二至三比
      例之佣金與各該負責推介成交之業務員，已如前述，揆諸
      上開規定，自係為獲取報酬，提供有價證券價值分析、投
      資判斷建議，而經營證券投資顧問事業無疑。被告甲○○
      等人辯稱：上開信託憑證並非證券交易法所規範之「有價
      證券」，伊等所為並不違法云云，顯不足採。
  (3)、至被告乙○○、甲○○及其辯護人於本院聲請，就「第一
      桂冠優質信託憑證」商品向行政院金融監督管理委員會函
      詢該商品之性質，經行政院金融監督管理委員會九十五年
      九月十八日金管證四字第０九五０一三八三二五號函覆意
      旨，僅係重申前證券交易法第六條規定及財政部上揭函示
      意旨，核與上揭說明未有何不同之處，併予敘明。
（六）綜上所述，本件事證明確，被告甲○○、乙○○、戊○○
      及丁○○共同未經主管機關證期會之核准，經營證券投資
      顧問事業之犯行均堪認定，應予依法論科。至公訴意旨認
      ：富斯特斐德公司現任董事長白嘉輝、監察人顧季林與被
      告甲○○等人共同違法經營證券投資顧問事業乙節，查前
      開第一聯邦銀行在第一商業銀行帛琉分行之帳戶，雖係由
      白嘉輝申請開戶，且其有權提領簽章人為白嘉輝及顧季林
      ，其中任一人簽章即有效（見偵查卷第一六三頁之第一商
      業銀行總行九十二年十一月三日（九二）一總國業字第一
      一二三五號函），然依卷存證據，尚無從認定白嘉輝或顧
      季林有向不特定大眾推介有價證券，或提供有價證券之價
      值分析及投資判斷建議等事實，且公訴人以顧季林涉有此
      部分犯行提起公訴，亦經原審於九十五年四月十日以九十
      三年度訴字一０一二號判決無罪在案，自難僅憑薛白梅等
      人將投資款項匯入前開第一聯邦銀行在第一商業銀行帛琉
      分行之帳戶，即認白嘉輝與顧季林有與被告甲○○等人違
      法經營證券投資顧問事業之犯意聯絡及行為分擔，併此敘
      明。
二、論罪之理由：
（一）查被告甲○○、乙○○、戊○○及丁○○行為後，證券交
      易法第十八條第一項業於九十五年一月十一日修正公布，
      原條文：「經營證券投資信託事業、證券金融事業、證券
      投資顧問事業、證券集中保管事業或其他證券服務事業，
      應經主管機關之核准」，修正為：「經營證券金融事業、
      證券集中保管事業或其他證券服務事業，應經主管機關之
      核准」，其修正理由謂：「配合證券投資信託及顧問法業
      於九十三年十一月一日施行，依據該法第一百二十一條規
      定，自施行之日起，證券交易法第十八條所定證券投資信
      託事業及證券投資顧問事業之規定，及第十八條之二與第
      十八條之三規定，不再適用，爰修正第一項規定」。又證
      券投資信託及顧問法第一百二十一條雖明定：「自本法施
      行之日起，證券交易法第十八條及第十八條之一所定證券
      投資信託事業及證券投資顧問事業之規定，及第十八條之
      二與第十八條之三規定，不再適用」，然依該法第四條規
      定：「本法所稱證券投資顧問，指直接或間接自委任人或
      第三人取得報酬，對有價證券、證券相關商品或其他經主
      管機關核准項目之投資或交易有關事項，提供分析意見或
      推介建議。本法所稱證券投資顧問事業，指經主管機關許
      可，以經營證券投資顧問為業之機構」，及同法第一百零
      七條第一款關於「未經主管機關許可，經營證券投資顧問
      業務，處五年以下有期徒刑，併科新臺幣一百萬元以上五
      千萬元以下罰金」之規定，足見修正前證券交易法第十八
      條第一項關於證券投資顧問事業之規定，自九十三年十一
      月一日證券投資信託及顧問法施行之日起，固不再適用，
      然證券投資信託及顧問法就未經主管機關許可，經營證券
      投資顧問業務，仍有刑罰規定，可知被告之行為在修法前
      後均屬法律處罰之行為，僅法律效果有變更，在此即有刑
      法第二條第一項比較新舊法之適用。比較被告行為時即修
      正前證券交易法第一百七十五條規定違反該法第十八條第
      一項之規定，應「處二年以下有期徒刑、拘役或科或併科
      新臺幣一百八十萬元以下罰金」，及修正後證券投資信託
      及顧問法第一百零七條第一款規定：未經主管機關許可經
      營證券投資顧問業務，應「處五年以下有期徒刑，併科新
      臺幣一百萬元以上五千萬元以下罰金」之規定，適用修正
      前證券交易法之規定，對被告甲○○、乙○○、戊○○及
      丁○○較為有利，自依刑法第二條第一項前段之規定，適
      用行為時之證券交易法論處。
（二）又被告行為後，刑法第四十一條第一項業經修正，修正前
      段規定：「犯最重本刑為五年以下有期徒刑以下之刑之罪
      ，而受六個月以下有期徒刑或拘役之宣告，因身體、教育
      、職業、家庭之關係或其他正當事由，執行顯有困難者，
      得以一元以上三元以下折算一日，易科罰金。」，該時易
      科罰金之折算標準，依修正前罰金罰鍰提高標準條例第二
      條前段（現已刪除）之規定，係就其原定數額提高為一百
      倍折算一日，亦即被告行為時之易科罰金折算標準，應以
      銀元三百元折算一日，經折算為新臺幣後，應以新臺幣九
      百元折算為一日。惟九十五年七月一日修正公布施行之刑
      法第四十一條第一項前段則規定：「犯最重本刑為五年以
      下有期徒刑以下之刑之罪，而受六個月以下有期徒刑或拘
      役之宣告者，得以新臺幣一千元、二千元或三千元折算一
      日，易科罰金。」，比較修正前後之易科罰金折算標準，
      以九十五年七月一日修正公布施行前之規定，較有利於受
      刑人，自應依刑法第二條第一項前段，適用修正前刑法第
      四十一條第一項前段規定，定其折算標準，先予敘明。
（三）核被告甲○○、乙○○、戊○○及丁○○所為，均係違反
      修正前證券交易法第十八條第一項未經主管機關核准不得
      經營證券投資顧問事業之規定，應依同法第一百七十五條
      規定論處。又此部分事實，檢察官雖未於起訴書載明被告
      被告甲○○、乙○○、戊○○及丁○○所犯法條，惟業於
      起訴書之事實欄敘及，且檢察官於原審審理時當庭陳明補
      充在卷，是業經檢察官起訴，自為本院審判範圍（見原審
      卷一第一六六頁、第一七０至一七一頁），併此敘明。
（四）又被告甲○○、乙○○、戊○○及丁○○間就前揭犯行有
      犯意聯絡及行為分擔，均為共同正犯。（又修正前刑法第
      二十八條規定：「二人以上共同實施犯罪之行為者，皆為
      正犯」，修正後則規定：「二人以上共同實行犯罪之行為
      者，皆為正犯」，亦即修正後規定，係將原來共同正犯之
      共同「實施」犯罪修正為「實行」犯罪，此雖涉法律修正
      ，然並無刑法第二條第一項關於新舊法處罰輕重之法律變
      更，即並無有利或不利於被告而應為新舊法比較適用之問
      題，應逕行援用現行有效之裁判時法，此有最高法院九十
      六年台上字第六六四號判決意旨可參，併予敘明）。其等
      未經主管機關核准經營證券投資顧問事業之行為，本即屬
      繼續犯性質，應僅成立單純一罪。
三、上訴駁回之理由：
    原審認被告乙○○、甲○○、戊○○及丁○○罪證明確，並
    適用犯刑事訴訟法第二百九十九條第一項前段，（九十五年
    一月十一日修正前）證券交易法第十八條第一項、第一百七
    十五條，刑法第十一條前段、第二條第一項前段、第二十八
    條、（修正前）第四十一條第一項前段、第七十四條第一項
    第一款，（修正前）罰金罰鍰提高標準條例第二條之規定，
    並審酌被告甲○○、乙○○、戊○○及丁○○未經主管機關
    核准，擅自向投資大眾推介外國公司發行之信託憑證，經營
    證券投資顧問事業牟利，然其等經營期間僅數月，所得利益
    尚非至鉅，且該信託憑證之發行公司確有按期如數支付本利
    與薛白梅等人，並未對投資大眾造成實質之經濟損害（詳後
    述）等一切情狀，分別量處被告甲○○、戊○○及丁○○有
    期徒刑四月，被告乙○○量處有期徒刑六月，並均諭知易科
    罰金之折算標準。並審酌被告甲○○、乙○○、戊○○及丁○○前均未曾受有期徒刑以上刑之宣告，有卷附臺灣高等法
    院被告全國前案紀錄表可按，其等因一時貪利圖便，短於思
    慮，偶罹刑典，經此罪刑之宣告後，當知所警惕，信無再犯
    之虞，本院認所宣告之刑以暫不執行為適當，爰均併宣告緩
    刑二年，以啟自新。（按被告犯罪在新法施行前，新法施行
    後，緩刑之宣告，應適用新法第七十四條之規定，此觀最高
    法院九十五年第八次刑事庭會議決議參照，自不生新舊法比
    較之問題，應逕依修正後之刑法第七十四條第一項第一款宣
    告之，附此說明）。至扣案之職員名冊、理財講座人員名冊
    、匯款水單、倉昇及錦隆（統星）公司業績表、客戶應詢資
    料、公司簡介、第一桂冠商品簡介、金融商品介紹資料、第
    一聯邦銀行穩益合約資料及顧問費發票等物，僅具證據性質
    ，與本案犯罪無直接關係，又非違禁物，爰不予宣告沒收。
    其認事用法，均無違誤，量刑亦屬罪責相當，堪稱妥適。被
    告乙○○、甲○○、戊○○及丁○○上訴猶執前詞否認犯行
    ，核無理由（詳前）。而檢察官上訴認被告乙○○、甲○○
    、戊○○及丁○○另犯銀行法第一百二十五條第一項非銀行
    經營收受存款業務及刑法第三百四十條之常業詐欺罪，亦無
    理由（詳後），均應予以駁回。
乙、不另無罪諭知部分：
一、公訴意旨另以：被告乙○○與甲○○、戊○○及丁○○等人
    明知富斯特斐德公司登記營業項目，並無以收受存款、外匯
    交易（外匯帳戶）、區間雙重利率定存及國際授信為登記項
    目，且除法律另有規定外，非依我國銀行法登記之銀行，不
    得經營收受存款、受託經理信託資金、公眾財產或辦理國內
    外匯兌業務，竟與白嘉輝、顧季林、戊○○及丁○○共同基
    於為自己不法所有之意圖，向薛白梅等不特定大眾佯以：(一)
    提供帛琉不詳公司間合併投資案件，最低一單位，每單位美
    金三萬元，不問盈虧，均固定每季以百分之二點二五之利率
    、年報酬收益百分之九之利率發放利息；(二)提供第一桂冠信
    託公司所發行之第一桂冠優質信託憑證，謊稱第一商業銀行
    帛琉分行為保管銀行，吸收資金，使不特定大眾誤信確有上
    開投資管道或高額利息之存款方案，而填載申購表格，匯款
    至上開第一聯邦銀行在第一商業銀行帛琉分行之帳戶，渠等
    則以每介紹一單位成功，抽取百分之二至三比例之佣金，以
    此為常業，總計自九十一年六月十二日起至同年八月底止，
    吸取不特定大眾資金達美金三百八十七萬七千六百三十五元
    ，因認被告甲○○、乙○○、戊○○及丁○○此部分所為，
    涉有違反銀行法第二十九條第一項關於非銀行不得經營收受
    存款、受託經理信託資金、公眾財產或辦理國內外匯兌業務
    之規定，應依同法第一百二十五條第一項規定論處，及刑法
    第三百四十條之常業詐欺罪嫌云云。
二、檢察官認被告乙○○與甲○○、戊○○及丁○○共同違反銀
    行法犯行，主要係認被告等係佯以「提供帛琉不詳公司間合
    併投資案件」及「提供第一桂冠優質信託憑證」為名義，吸
    收資金，使不特定大眾誤信確有上開投資管道或存款方案，
    而匯入資金為據。經查：
（一）公訴意旨雖認被告乙○○、甲○○、戊○○及丁○○向薛
      白梅等不特定大眾佯以：「提供帛琉不詳公司間合併投資
      案件，最低一單位，每單位美金三萬元，不問盈虧，均固
      定每季以百分之二點二五之利率、年報酬收益百分之九之
      利率發放利息」云云，然查證人薛白梅、楊淑惠及洪美齡
      均未證稱被告甲○○等人有「提供帛琉不詳公司間合併投
      資案件」，復查無其他積極證據足資證明被告甲○○等人
      有此部分犯行，公訴人所指，顯屬無據。
（二）又按銀行法第二十九條第一項規定：除法律另有規定外，
      非銀行不得經營收受存款、收託經理信託資金、公眾財產
      或辦理國內外匯兌業務。查卷附匯款至第一聯邦銀行帳戶
      之匯款明細（見調查卷第六十七至第七十三頁），除薛白
      梅及楊淑惠外，查無其他事證足以證明匯款之具體事由為
      何，合先敘明。又被告乙○○、甲○○、戊○○及丁○○
      固有向大眾推介「第一桂冠優質信託憑證」之事實，業據
      上述，惟被告乙○○與甲○○、戊○○及丁○○有無違反
      銀行法之犯行，端以被告等有無共同吸收資金收受存款為
      據，亦即，本案首應審酌者，乃被告等所推介之「第一桂
      冠優質信託憑證」是否僅屬被告等人對外吸收資金之幌子
      ，亦即被告是否僅以此幌子而實為吸收資金收受存款之犯
      行。經查：
  (1)、薛白梅、楊淑惠、洪美齡及姜學民等投資人於匯款至上開
      第一聯邦銀行帳戶後，確有取得第一桂冠信託公司所發行
      之第一桂冠優質信託憑證，且投資之本金及利息均已如期
      取回，並未受有任何損害等情，業據證人薛白梅、楊淑惠
      、洪美齡及姜學民證述屬實（見偵查卷第二九四頁、原審
      卷一第二五二至二五三頁、第一八三頁），並有薛白梅、
      楊淑惠及姜學民之信託憑證在卷可憑（見偵查卷第二０八
      頁、第三０五頁、原審卷一第二六０頁）。又觀諸薛白梅
      、楊淑惠及姜學民所提供之上揭信託憑證，從憑證所載之
      內容，已具備有價證券之性質。再者，發行「第一桂冠優
      質信託憑證」之「第一桂冠信託公司」，經檢察官向財政
      部證券及期貨管理委員會查詢結果，亦未能獲悉是否為登
      記之紙上公司，此有財政部證券及期貨管理委員會九十二
      年八月六日台財證四字第０九二０一三五五二三號函附卷
      可稽（偵查卷第四三、四四頁），而檢察官復未再提出任
      何證據證明上揭「第一桂冠優質信託憑證」乃不實之商品
      ，而薛白梅、楊淑惠及姜學民允為投資上揭境外金融商品
      而匯款至第一商業銀行帛琉分行，該匯款行為既係投資金
      融商品之對價，自難認被告乙○○、甲○○、戊○○及丁○○人有以第一桂冠優質信託憑證為幌而向薛白梅等投資
      大眾吸收資金之事實，進而亦難認被告乙○○、甲○○、
      戊○○及丁○○推介金融商品所為，係詐欺犯行。
  (2)、檢察官另以：前開第一聯邦銀行在第一商業銀行帛琉分行
      之帳戶款項大部分匯回臺灣，僅少部分匯至大陸、香港及
      新加坡等地，足見被告甲○○等人收受投資人款項後，並
      未用於正當投資事業，資金不知去向為據，而認被告乙○○、甲○○、戊○○及丁○○涉犯銀行法及常業詐欺犯行
      。然被告甲○○、乙○○、戊○○及丁○○僅向薛白梅等
      人推介第一桂冠優質信託憑證，並提供價值分析及投資判
      斷建議，而由薛白梅等人自行匯款至上開第一聯邦銀行在
      第一商業銀行帛琉分行之帳戶，被告甲○○等人並無收受
      薛白梅等投資人之款項，已如前述，難認渠等知悉前開帳
      戶之款項實際運作情形。參以薛白梅等投資人於匯款後皆
      取得第一桂冠優質信託憑證並如期收回投資本利，既已如
      前述，自難認被告甲○○等人有何詐欺犯行。至卷附第一
      商業銀行總行九十二年十一月三日（九二）一總國業字第
      一一二三五號函覆之上開帳戶存提、匯出、匯入明細資料
      （見偵查卷第一六三至一八八頁），充其量僅足證明該帳
      戶款項有匯至臺灣、大陸、香港及新加坡等地之事實，尚
      無從認定匯出款項之用途，此其一也，況且，縱屬資金流
      向有疑，本案被告乙○○、甲○○、戊○○及丁○○所推
      介者，亦僅有薛白梅等人，亦難認除此外匯入第一聯邦銀
      行在第一商業銀行帛琉分行之資金，乃由於被告乙○○、
      甲○○、戊○○及丁○○所參與而存入者。
  (3)、檢察官於原審及上訴意旨復認：第一商業銀行並非「第一
      桂冠優質信託憑證」之保管銀行為據，而認被告涉犯銀行
      法及常業詐欺犯行。查被告戊○○及丁○○固不否認曾於
      其等製作之第一桂冠優質信託憑證宣傳廣告，記載「第一
      商業銀行帛琉分行」為保管銀行，嗣經第一商業銀行帛琉
      分行向第一聯邦銀行反應，被告戊○○及丁○○乃於九十
      一年九月十三日在自由時報刊登道歉啟事，表明其等「因
      金融專業知識不足，在臺介紹海外理財商品『第一桂冠優
      質信託憑證』時，不慎將第一商業銀行帛琉分行，誤植為
      保管銀行，與事實不符」，而向第一商業銀行帛琉分行、
      第一聯邦銀行及第一桂冠信託公司致歉等情，並經證人葉
      旭照於原審審理時證述屬實（見原審卷二第五四至五六頁
      ），且有被告戊○○及丁○○出具之致歉函及自由時報道
      歉啟事在卷可稽（見原審卷二第六０至六一頁），惟證人
      薛白梅及洪美齡等投資人於偵查時均明確證稱第一桂冠優
      質信託憑證之保管銀行為「第一聯邦銀行」（見偵查卷第
      一九至二三頁），足見被告甲○○等人並無以謊稱第一商
      業銀行帛琉分行為保管銀行之方式詐騙薛白梅等投資人，
      被告戊○○及丁○○於宣傳廣告上之記載，應屬誤植，要
      難據為被告甲○○等人有以第一商業銀行帛琉分行為保管
      銀行之名義詐欺不特定大眾投資第一桂冠優質信託憑證之
      認定，自不得逕以常業詐欺罪相繩。
  (4)、檢察官上訴意旨另認：外交部九十四年十一月十一日外亞
      太四字第０九四０四五九一五三０號函稱，關於第一聯邦
      銀行係於一九九六年二月六日在帛琉登記設立，董事長為
      陶瑞賓，該銀行業於二００三年九月二十六日遭帛琉金融
      監理委員會撤銷營業許可執照，該銀行嗣申請重新營運，
      但遭前開委員會駁回。另證人白嘉輝於偵查中具結證稱，
      到帛琉是投資漁業及休閒業，並沒有如國內客戶洪美齡等
      人錢匯到第一聯邦銀行購買保本基金等情。又證人顧季林
      亦到庭結證稱，不知道為何被登記為富斯特斐德公司之監
      察人，第一聯邦銀行只有三個人在辦公室，都是大陸人，
      一位經理、二位助理，第一聯邦銀行在帛琉只有投資小木
      屋專案，並沒聽過「第一桂冠保本收益基金」，也沒聽過
      「穩益信託合約」等語，因認被告等人確實涉犯銀行法犯
      行。經查：被告乙○○、甲○○、戊○○及丁○○向推介
      「第一桂冠優質信託憑證」之時間為九十一年五月至同年
      八月間，是第一聯邦銀行經撤銷營業許可亦係在上揭行為
      之後。再者，證人所證，僅屬證人個人對第一聯邦銀行之
      經歷，惟客觀上第一聯邦銀行之營業情形如何，究否有真
      正營業，檢察官均未再積極提出其他事證以證明之。再者
      ，被告乙○○、甲○○、戊○○及丁○○四人所為，僅推
      介（人）「第一桂冠優質信託憑證」，被告甲○○、戊○○及丁○○既經由被告乙○○解說而獲悉「第一桂冠優質
      信託憑證」，該金融商品發行人復為「第一信託公司」，
      亦非直接由第一聯邦銀行所發行，此外，第一聯邦銀行確
      實設有網站說明公司營運情形（被告戊○○及丁○○辯稱
      ：其等上網查詢第一聯邦銀行之資料，即非無據），因此
      ，從被告乙○○、甲○○、戊○○及丁○○經歷之事實以
      觀，被告乙○○、甲○○、戊○○及丁○○四人主觀上是
      否知悉第一聯邦銀行之真實營業情形如何，均無從證明之
      ，進而自亦無從證明其等有何違反銀行法及常業詐欺之故
      意。
（三）此外，復查無其他積極證據足資證明被告乙○○、甲○○
      、戊○○及丁○○有此部分違反銀行法及常業詐欺等犯行
      ，檢察官上訴認其等涉犯此部犯行，為無理由。惟公訴意
      旨認此部分與本案起訴經論罪部分，有牽連犯之裁判上一
      罪關係，爰不另為無罪之諭知，附此敘明。
貳、被告丙○○部分：
一、公訴意旨略以：被告丙○○原係富斯特斐德公司董事長，明
    知富斯特公司登記營業項目，並無以收受存款、外匯交易（
    外匯帳戶）、區間雙重利率定存及國際授信為登記項目，且
    除法律另有規定外，非依我國銀行法登記之銀行，不得經營
    收受存款、受託經理信託資金、公眾財產或辦理國內外匯兌
    業務，亦明知富斯特斐德公司未經主管機關證期會核准，不
    得經營證券投資顧問事業，竟與白嘉輝、顧季林、被告乙○○、甲○○、戊○○及丁○○共同基於犯意聯絡，先由被告
    乙○○舉辦理財講座，向到場之薛白梅等不特定大眾提供第
    一桂冠優質信託憑證資訊，繼而由被告乙○○、甲○○、戊○○及丁○○接洽或邀約薛白梅等不特定大眾至富斯特斐德
    公司等處，向其等佯以：(一)提供帛琉不詳公司間合併投資案
    件，最低一單位，每單位美金三萬元，不問盈虧，均固定每
    季以百分之二點二五之利率、年報酬收益百分之九之利率發
    放利息；(二)提供第一桂冠信託公司所發行之第一桂冠優質信
    託憑證，謊稱第一商業銀行帛琉分行為保管銀行，吸收資金
    ，使不特定大眾誤信確有上開投資管道或高額利息之存款方
    案，而填載申購表格，匯款至上開第一聯邦銀行在第一商業
    銀行帛琉分行之帳戶，渠等則以每介紹一單位成功，抽取百
    分之二至三比例之佣金，以此為常業，總計自九十一年六月
    十二日起至同年八月底止，吸取不特定大眾資金達美金三百
    八十七萬七千六百三十五元，因認被告丙○○所為，除涉犯
    修正前證券交易法第十八條第一項關於未經主管機關之核准
    不得經營證券投資顧問事業之規定，應依同法第一百七十五
    條規定論處外，並涉有違反銀行法第二十九條第一項關於非
    銀行不得經營收受存款、受託經理信託資金、公眾財產或辦
    理國內外匯兌業務之規定，應依同法第一百二十五條第一項
    規定論處，及刑法第三百四十條之常業詐欺罪嫌云云。
二、按犯罪事實應依證據認定之，無證據不得認定犯罪事實。又
    不能證明被告犯罪者，應諭知無罪之判決，刑事訴訟法第一
    百五十四條第二項、第三百零一條第一項分別定有明文。又
    事實之認定，應憑證據，如未能發現相當證據，或證據不足
    以證明，自不能以推測或擬制之方法，以為裁判基礎。再認
    定不利於被告之事實，須依積極證據，苟積極證據不足為不
    利於被告事實之認定時，即應為有利於被告之認定，更不必
    有何有利之證據。而認定犯罪事實所憑之證據，雖不以直接
    證據為限，間接證據亦包括在內；然而無論直接或間接證據
    ，其為訴訟上之證明，須於通常一般之人均不致有所懷疑，
    而得確信其為真實之程度者，始得據為有罪之認定，倘其證
    明尚未達到此一程度，而有合理之懷疑存在，致無從為有罪
    之確信時，即應為無罪之判決（最高法院三十年度上字第八
    一六號、四十年度臺上字第八六號、七十六年度臺上字第四
    九八六號判例意旨參照）。
三、本件公訴人認被告丙○○涉有前揭犯行，無非係以被告丙○○、乙○○、甲○○、戊○○及丁○○於調查及偵查時之供
    述、證人薛白梅、洪美齡及楊淑惠於調查及偵查、證人陳維
    正、李慧真於調查時之證述，及卷附之中央銀行外匯局、財
    政部金融局、經濟部投資審議委員會、行政院大陸委員會香
    港事務局及第一商業銀行總行函，暨前述扣案之職員名冊等
    物件，為其論據。
四、訊據被告丙○○固坦承其曾擔任富斯特斐德公司董事長之事
    實，惟堅決否認有何違反證券交易法、銀行法及常業詐欺犯
    行，辯稱：伊係應帛琉駐臺大使Johnson Toribing之邀，掛
    名擔任董事長，協助帛琉大使館蒐集國內漁業資料，伊並無
    參與公司業務或負責公司策略，對被告甲○○等人所涉非法
    營業行為亦不知情等語。經查：
（一）第一聯邦銀行於九十一年五月間投資新臺幣一百萬元，在
      臺設立富斯特斐德公司，並指派被告丙○○擔任該公司董
      事長，此固為被告丙○○所不否認，且有富斯特斐德公司
      設立登記案卷可稽（見偵查卷第二二五至二七０頁），然
      該公司實際業務由被告即總經理乙○○負責等情，業據被
      告乙○○於調查時供述：「就業務上，相關業務皆係由我
      負責執行，我與丙○○各自對Johnson Toribing大使負責
      ，丙○○並不太負責相關事務性業務」等語明確（見調查
      卷第一二頁），且卷附富斯特斐德公司臺北總公司業務人
      員名冊，亦僅記載被告乙○○等人之個人資料，被告丙○○並未名列其中（見調查卷第二一至二二頁），參以被告
      乙○○於九十一年九月十六日對富斯特斐德公司員工所寄
      發之電子郵件記載：「…以下重申我們請假的相關規範。
      １Bruce、名玉、Daniel、Evelin ，同屬於一個部門（部
      門功能為『市場研究』），主管就是本人，事病假直接向
      我請……。２慧玲、Tico，同屬於一個部門（部門功能為
      『業務支援』），主管也是本人，所以事病假也跟本人請
      …。３Yogi（即被告丙○○）是公司董事長，不負擔行政
      工作及責任，謹代表公司向FFBC負責，一般行政事務，不
      可交請Yogi處理。出缺勤是我考核的項目之一……」等語
      （見偵查卷第一００頁），並有被告乙○○批示核可之被
      告丙○○請假單在卷可憑（見偵查卷第一０三頁），益徵
      被告丙○○雖係富斯特斐德公司董事長，然並未實際參與
      公司之經營、管理及業務之執行至明，故其所辯對被告甲○○等人所涉非法營業行為並不知情乙節，尚非全然無據
      。
（二）再查被告乙○○、甲○○、戊○○、丁○○及證人薛白梅
      、楊淑惠、洪美齡、李慧真、姜學民於調查及偵查時均未
      提及被告丙○○，證人薛白梅、李慧真及姜學民復證稱渠
      等與被告丙○○並不相識（見偵查卷第二０頁、原審卷一
      第二五三頁、第二八二頁反面、第二八四頁正、反面），
      且證人李慧真、被告甲○○、乙○○、丁○○及戊○○於
      原審審理時一致陳稱被告丙○○並未涉及前開金融商品或
      理財講座相關事宜（見原審卷一第二八二頁反面、第二八
      四頁正、反面、原審卷二第一０二至一０六頁），益證被
      告丙○○並未參與推介第一桂冠優質信託憑證犯行，自難
      僅憑被告丙○○時任富斯特斐德公司董事長，即推論其有
      與被告甲○○、乙○○、戊○○及丁○○共同未經主管機
      關核准，推介第一桂冠優質信託憑證，而經營證券投資顧
      問事業之犯意聯絡及行為分擔。
（三）此外，復查無其他積極證據足資證明被告丙○○有何違反
      證券交易法、銀行法及常業詐欺等犯行，本件不能證明被
      告丙○○犯罪，依前開說明，自應為被告丙○○無罪之諭
      知。
（四）原審綜合卷內資料，以不能證明被告丙○○犯罪，並於判
      決理由欄內詳述不能證明犯罪之理由，就被告丙○○諭知
      無罪，核無不當。檢察官上訴，猶執前詞，指摘原判決不
      當，為無理由，應予駁回。
據上論斷，應依刑事訴訟法第368條，判決如主文。
本案經檢察官鍾鳳玲到庭執行職務
中　　華　　民　　國　　96　　年　　4 　　月　　26　　日
　　　　　　　　　刑事第十五庭  審判長法　官  吳昭瑩
　　　　　　　　　　　　　　　　　    法　官  蘇隆惠
　　　　　　　 　 　　　　　　　　　　法　官  王梅英
以上正本證明與原本無異。
被告丙○○部分不得上訴。
檢察官、其餘被告如不服本判決，應於收受送達後十日內向本院
提出上訴書狀，其未敘述上訴之理由者並得於提起上訴後十日內
向本院補提理由書（均須按他造當事人之人數附繕本）。
                                      書記官  顧哲瑜
中　　華　　民　　國　　96　　年　　4 　　月　　27　　日
附錄：本案論罪科刑法條全文
修正前證券交易法第十八條第一項：
經營證券投資信託事業、證券金融事業、證券投資顧問事業、證
券集中保管事業或其他證券服務事業，應經主管機關之核准。
修正前證券交易法第一百七十五條：
違反第十八條第一項、第二十二條、第二十八條之二第一項、第
四十三條第一項、第四十三條之一第二項、第四十四條第一項至
第三項、第六十條第一項、第六十二條第一項、第九十三條、第
九十六條至第九十八條、第一百十六條、第一百二十條或第一百
六十條之規定者，處二年以下有期徒刑、拘役或科或併科新臺幣
一百八十萬元以下罰金。
